# 请教陈版，关于暖气使用增值税问题

提问人：sdlscpa 时间：2011-03-28 21:22:38
甲公司从供热企业购买蒸汽平时用于生产，并取得增值税发票。到冬天时，蒸汽还供应公司家属院居民使用暖气，并向职工收取暖气费。根据有关北方省份规定，居民向供热企业购买暖气，供热企业可以不缴纳增值税。目前甲公司处理：取得增值税时，全额抵扣，并将使用蒸汽计入成本，待向职工收取暖气费时，直接冲减成本。请教陈版，甲公司这样处理是否正确？是不是应将收取的暖气费作为其他收入，并交纳增值税呢？

回答人：chenyiwei
根据增值税暂行条例第十条规定：“用于非增值税应税项目、免征增值税项目、集体福利或者个人消费的购进货物或者应税劳务”的进项税额不得从销项税额中抵扣。因此用于职工家属院供暖的这部分外购蒸汽的进项税额不得抵扣。由于该公司并非供热企业，因此不应享受免税。 个人倾向于把这部分蒸汽的成本比照非货币性福利处理，从生产成本转入职工薪酬费用。向职工收取的款项冲减职工薪酬费用。